【裁判字號】    89,易,1869
【裁判日期】    891003
【裁判案由】    賭博
【裁判全文】
臺灣板橋地方法院刑事判決                        八十九年度易字第一八六九號
    公  訴  人  臺灣板橋地方法院檢察署檢察官
    被      告  癸○○
                庚○○
                丙○○
                乙○○
                辛○○
                甲○○
                壬○○
                戊○○
右列被告等因賭博案件，經檢察官提起公訴（八十九年度偵字第五八四四號），本院
判決如左：
    主  文
癸○○連續在公眾得出入之場所賭博財物，處罰金伍仟元，如易服勞役以參佰元折算
壹日，扣案電動玩具機台「動物奇觀二代」肆台（含ＩＣ板肆塊）、代幣壹仟伍佰零
柒枚、賭資新台幣壹仟零柒拾元（拾元硬幣壹佰零柒枚）、記有「開分、洗分」之筆
記本壹本均沒收；又意圖營利，供給賭博場所，處有期徒刑貳月，如易科罰金以參佰
元折算壹日，扣案新台幣肆佰元沒收。
庚○○、丙○○、乙○○、辛○○、甲○○、壬○○、戊○○在公眾得出入之場所賭
博財物，各處罰金參仟元，如易服勞役均以參佰元折算壹日。扣案象棋參盒、骰子陸
顆、賭資新台幣壹萬捌仟參佰元沒收。
    事  實
一、癸○○基於賭博之概括犯意，自民國（下同）八十九年二月一日起，在台北縣三
    重市○○○街三號後面其所開設之公眾得出入之清茶館，擺設賭博性電動玩具「
    動物奇觀二代」四台，利用機台與不特定賭客對賭，方式係先以新台幣（下同）
    十元向癸○○兌換代幣一枚，以一比十之玩法賭博，每次押注四十分啟動機台，
    若押中連線或清一色，機台依不等倍數給分，若未押中，則分數為機台沒入，並
    可以分數向癸○○依前開比例換取現金，迄至八十九年二月九日下午五時許為警
    在上址查獲，並當場扣得前開電動玩具機台四台（含ＩＣ板四塊）、櫃檯內代幣
    六百八十五枚、機台內代幣八百二十二枚、賭資一千零七十元（十元硬幣一百零
    七枚）及帳冊一本。癸○○另意圖營利，於八十九年二月九日下午，向前往該清
    茶館喝茶之顧客庚○○、丙○○、乙○○、辛○○、壬○○、戊○○、甲○○及
    某不詳姓名自稱丁○○之成年男子八人，各收取五十元之費用，即提供該公眾得
    出入之清茶館為賭博場所，庚○○、丙○○、乙○○、辛○○（以上為第一桌）
    ，壬○○、戊○○、甲○○及該不詳姓名之男子（以上為第二桌）基於賭博財物
    之犯意圍坐二桌，以象棋為賭具，約定每次一人拿四顆棋子，可抽取一子或他家
    丟下之一子，合成五子，如有一對及一雀，即屬胡牌，可向同桌之其他賭客收取
    二百元，嗣於同下午日五時許經警當場查獲，扣得象棋三付、骰子六顆及第一桌
    賭台上賭資一萬四千八百元、第二桌賭台上賭資三千五百元。
二、案經台北縣警察局三重分局報告台灣板橋地方法院檢察署檢察官偵查起訴。
    理  由
甲、被告癸○○部分：
一、訊據被告癸○○固坦承提供其所開設之茶館，讓被告庚○○等八人在內賭博之行
    為，惟矢口否認有何賭博及提供賭博場所之犯行，辯稱：電動玩具其中三台放在
    店門外，並未插電，其中一台放在店內有插電，係伊自己玩的云云；又客人是來
    喝茶，一人收五十元茶資，沒有召集他們來賭博，亦未向贏錢的人另外抽頭等語
    。經查：
  (一)被告賭博之事實，業據其於警訊坦承不諱，核與證人即三重分局警員己○○到庭
    結證稱：四台電動玩具都在店裡面，且都有插電，每台都有取出代幣，加起來有
    八百二十二枚等語相符（見本院八十九年七月二十一日訊問筆錄），參酌扣案電
    動玩具機台四台均含ＩＣ卡、機台內及櫃檯內代幣高達一千五百零七枚、櫃檯內
    賭資一千零七十元並均為十元硬幣；另筆記本中記載有開分、洗分等字乙節，有
    本院勘驗筆錄一份在卷可稽，被告空言辯稱前詞，不足採信，此外並有臨檢紀錄
    表、現場照片二紙、現場圖一紙在偵查卷可稽，足認被告警訊中之自白與事實相
    符。事證明確，被告賭博犯行洵堪認定。
  (二)被告意圖營利提供賭博場所之事實，業據其於警訊自白不諱，又被告乙○○、陳
    均供述：一個人交五十元給癸○○在那裡泡茶，就可以用她的場所賭博，不論輸
    贏我們都不需要再多給癸○○錢，是我們在那邊喝茶時自己提議要賭的等語（見
    本院八十九年六月二十九日訊問筆錄），與被告癸○○所述情節相符，應堪採信
    。被告既向賭客收取一人五十元之費用，而提供場所讓人賭博並供應茶水，其有
    營利之意圖自明，縱如被告癸○○所辯，未另行向賭贏之人收取抽頭金等語為真
    ，亦與其罪責無涉，復有臨檢紀錄表、現場照片二紙、現場圖一紙在偵查卷可稽
    ，並扣得被告營利所得四百元，足認被告自白與事實相符。事證明確，此部分犯
    行亦堪認定。
二、核被告癸○○所為，係犯刑法第二百六十六條第一項之賭博罪及同法第二百六十
    八條之意圖營利提供賭博場所罪。被告先後多次普通賭博犯行，時間緊接，所犯
    構成要件相同，顯係基於概括犯意為之，應依刑法第五十六條之規定以一罪論並
    加重其刑，又被告自八十九年二月一日起擺放賭博性電動玩具之普通賭博行為，
    雖未據公訴人起訴，然本院認與起訴部分犯行有連續犯裁判上一罪之關係，為起
    訴效力所及，應併予審酌。其所犯二罪間，犯意個別，行為互殊，應分論併罰之
    。公訴人認被告涉犯刑法第二百六十八條之聚眾賭博罪，惟被告乙○○、辛○○
    、甲○○、壬○○、戊○○五人均供述，被告並無聚集行為，係其等在清茶館喝
    茶時自己想要賭的等語，已如前述，復查無其他積極證據足以認定被告癸○○有
    何招徠及聚集賭客之行為，其應係成立意圖營利，提供賭博場所罪，公訴人容有
    誤會，附此敘明。爰審酌被告犯罪之動機、目的、手段，犯罪時所受之刺激及其
    品性、生活狀況、年齡、智識程度、犯罪所生之損害，及犯罪後否認犯行，態度
    不佳等一切情狀，就所犯之罪量處如主文所示之刑，併分別諭知易服勞役及易科
    罰金之折算標準。扣案電動玩具機台「動物奇觀二代」四台（含ＩＣ板四塊）係
    當場賭博之器具；櫃檯內賭資一千零七十元（十元硬幣一百零七枚），為兌換籌
    碼處之財物，均依刑法第二百六十六條第二項宣告沒收；代幣一千五百零七枚及
    記有「開分、洗分」之筆記本一本，均係被告所有供賭博犯罪所用之物，而現金
    四百元，係被告所有因犯罪所得之物，業據被告陳明在卷，分別依刑法第三十八
    條第一項第二款、第三款規定，分別於普通賭博及意圖營利供給賭博場所罪名項
    下宣告沒收。
乙、被告庚○○、丙○○、乙○○、辛○○、壬○○、戊○○、甲○○部分：
一、右揭事實，業據被告庚○○、丙○○、乙○○、辛○○、壬○○、戊○○、甲○○、壬○○、戊○○於警訊及審理時坦承不諱，互核相符，並有象棋三盒、骰子
    六顆、賭資一萬八千三百元扣案可稽，及臨檢紀錄表、現場圖、照片二紙在偵查
    卷可參，足認其等自白與事實相符。事證明確，其等賭博犯行均堪認定。
二、核被告庚○○、丙○○、乙○○、辛○○、壬○○、戊○○及甲○○等七人所為
    ，均係犯刑法第二百六十六條第一項前段之賭博罪。扣案如主文所示之物，係當
    場賭博之器具及在賭台之財物，併依刑法第二百六十六條第二項宣告沒收。另被
    告丙○○雖為瘖啞人，惟其自陳於九歲時因病始成瘖啞，並非自幼即生瘖啞，爰
    不依刑法第二十條之規定減輕其刑。
三、被告丁○○另行審結，附此敘明。
據上論斷，應依刑事訴訟法第二百九十九條第一項前段，刑法第五十六條、第二百六
十六條第一項前段、第二項、第二百六十八條、第四十二條第二項、第四十一條、第
三十八條第一項第二款、第三款，罰金罰鍰提高標準條例第一條前段第二條，判決
如主文。
本案經檢察官黃和村到庭執行職務。
中    華    民    國       八十九     年      十        月       三     日
                                  臺灣板橋地方法院刑事第三庭
                                      審判長  法  官
                                              法  官
                                              法  官
如不服本判決應於送達後十日內向本院提出上訴狀
附錄本案論罪科刑法條全文
刑法第二百六十六條
在公共場所或公眾得出入之場所賭博財物者，處一千元以下罰金。但以供人暫時娛樂
之物為賭者，不在此限。
當場賭博之器具與在賭檯或兌換籌碼處之財物，不問屬於犯人與否，沒收之。
第二百六十八條


司法院資訊處製作；財團法人民間司法改革基金會備份。
